臺灣基隆地方法院基隆簡易庭民事判決　九十二年度基簡字第七六四號
　　原　　　告　遠傳電信股份有限公司
　　法定代理人　丙○○
　　訴訟代理人　甲○○
　　被　　　告　乙○○
右當事人間請求給付電信費事件，本院於民國九十三年二月二十五日言詞辯論終結，
判決如下：
    主    文
被告應給付原告新臺幣壹仟壹佰捌拾捌元，及自民國九十二年十一月二十七日起至清
償日止，按年息百分之五計算之利息。
原告其餘之訴駁回。
訴訟費用新臺幣貳仟肆佰拾元由被告負擔千分之五即新臺幣壹拾貳元，餘由原告負
擔。
本判決原告勝訴部分得假執行，但被告如以新臺幣壹仟壹佰捌拾捌元為原告預供擔保
，得免為假執行。
原告其餘假執行之聲請駁回。
    事實及理由要領
一、本件兩造原合意如因契約涉訟者，以臺灣士林地方法院為管轄法院，此有行動電
    話服務契約第四十三條為證，然因被告並未抗辯而為本案之言詞辯論，本院依法
    自有管轄權，應先敘明。
二、原告起訴主張：被告於民國九十一年七月二十三日提出行動電話服務申請書，與
    原告簽定行動電話服務契約（下稱系爭合約），申辦使用0000000000
    之行動電話門號（下稱系爭門號），基本月租費為新臺幣（下同）一百九十八元
    ，詎被告未依約繳交電信費用，迄已積欠二十二萬四千四百四十四元，且因欠費
    停機，依約須負擔違約金三千元，合計為二十二萬七千四百四十四元，屢經催交
    ，均置之不理，爰訴請判命被告如數給付上開積欠之電信費用與違約金，及自起
    訴狀繕本送達翌日起至清償日止，按年息百分之五計算之利息。
三、被告則以：系爭門號之ＳＩＭ卡在家中失竊，因平時從未使用該門號通話，且每
    月帳單費用向來都是經由第一商業銀行之帳戶直接扣款，直到原告電話通知欠費
    時，才赫然發現遭人盜打，並立刻於九十二年八月八日向警方報案。原告雖主張
    依據系爭合約第三十二條之規定，通知失竊前之通話費用仍應由被告負擔，然此
    一條文顯失公平，有違消費者保護法之立法精神，而原告未善盡系統業者控管客
    戶風險之契約義務，卻要求被告負擔遭人盜打之龐大費用及違約金，至為無理等
    語，資為辯解。
四、有關原告主張被告於九十一年七月二十三日提出行動電話服務申請書，與原告簽
    定行動電話服務契約，申辦使用0000000000之行動電話門號，基本月
    租費為一百九十八元，迄已積欠二十二萬四千四百四十四元，且因欠費停機，依
    約須加計違約金三千元，合計為二十二萬七千四百四十四元等情，不為被告所爭
    ，並由原告提出之行動電話服務申請書、行動電話服務契約、各月收費明細、通
    話明細表等為證，應堪信為真實。而原告固不否認被告曾告知系爭門號之ＳＩＭ
    卡遭人竊走使用，然主張被告依約仍有繳交通報失竊前之電信費用之契約義務。
    經查：
(一)、原告雖援引系爭合約第三十二條：「乙方（指被告）發現本業務終端設備遺失或
    被竊時，應立即以電話通知甲方（指原告）辦理暫停通話，未通知甲方前，乙方
    仍應支付因該電信所生之所有費用，但自甲方接獲通知時起之通話費，不在此限
    」之約定，以及與之完全相符之行政院消費者保護委員會網站上公告之行動電話
    業務服務契約範本第二十九條之規定，主張被告就其所稱ＳＩＭ卡遺失乙事在通
    知原告前之電信費用仍應自行負責。惟查：依系爭合約第三十一條第一項：「乙
    方使用之本業務終端設備內識別碼有被盜拷、冒用之虞時，甲方應立即通知乙方
    ，並暫停本業務之使用，惟事後應由乙方確認並辦理限制發話或更換識別碼之手
    續」之約定，原告如發現被告使用之業務終端設備內識別碼有遭冒用亦即遭人盜
    打之虞，依約應立即通知被告，並暫停該項業務使用，此即原告主動控管客戶風
    險之契約義務。查系爭門號於九十一年八月份之帳單費用為一百零二元，其後自
    九十一年九月起至九十二年六月止之十個月之帳單費用均為基本月租費一百九十
    八元，而九十二年七月份為九萬六千八百五十一元、九十二年八月份為十二萬七
    千三百八十七元、九十二年九月份則為三千二百零六元，此不為兩造所爭，並有
    原告提出之帳單明細表、轉帳繳款紀錄為證。據此，被告歷來之帳單費用迄九十
    二年六月止均僅有基本月租費之支出，然自翌（七）月則驟然暴漲為九萬六千八
    百五十一元，再次月更高達十二萬七千三百八十七元，則依上開控管風險之義務
    ，原告本應於帳單費用開始出現異常時，立即通知被告，並暫停該項業務，焉能
    任令費用異常增加而置之不理？是以被告抗辯原告未盡控管風險之契約責任，實
    屬有據，上開異常增加之電信費用，自無責由被告負擔之理。
(二)、至九十二年四月至六月共計三個月之電信費用五百九十四元（198X3=594），因
    斯時之帳單費用均屬正常，原告依約並無控管義務，且被告亦未就ＳＩＭ卡失竊
    乙事通知原告，此部分之費用依約自應由被告負擔。另原告雖未就九十二年七至
    九月之暴漲電信費用進行風險控管，然該三個月之基本月租費計五百九十四元（
    198X3=594）仍屬原告依約應負擔之費用，被告就此亦有繳交義務。準此，被告
    應負擔之費用合計為一千一百八十八元（594+594=1,188）。
(三)、另原告雖主張被告欠費停機，依行動電話服務申請書第十七之約定，被告應給付
    違約金三千元，然被告係因原告未盡控管風險之合約義務而致帳戶金額不敷扣款
    ，已如前述，則以原告違約於先，自無要求被告擔負欠費停機之違約責任，此部
    分之請求，亦無所據。
五、從而，原告依兩造間行動電話服務契約請求被告給付一千一百八十八元，及自支
    付命令送達翌日即九十二年十一月二十七日起至清償日止，按年息百分之五計算
    之利息，為有理由，應予准許。逾此範圍之請求，因原告未盡合約控管客戶風險
    之責任，被告對此並無給付義務，自應予以駁回。
六、復按就民事訴訟法第四百二十七條第一項至第四項訴訟適用簡易程序所為被告敗
    訴之判決，法院應依職權宣告假執行，九十二年九月一日施行之民事訴訟法第三
    百八十九條第一項第三款定有明文。本件係民事訴訟法第四百二十七條第一項所
    定之標的金（價）額五十萬元以下之財產權訴訟，本院自應就被告敗訴部分依職
    權宣告假執行。又被告陳明願供擔保，聲請宣告免為假執行，合於法律規定，爰
    酌定相當之擔保金額宣告之。至原告其餘假執行之聲請，因訴之駁回而失所依據
    ，亦應予以駁回。
七、本件訴訟費用為二千四百三十元（均為裁判費），由被告負擔千分之五即十二元
    ，餘二千四百十八元則由原告負擔。
中　　　華　　　民　　　國　　九十三　　年　　　三　　　月　　　十　　　日
~B臺灣基隆地方法院基隆簡易庭
~B　　法　　　官　楊皓清
右正本證明與原本無異。
對於本件判決如有不服，應於收受送達後二十日內向本院提出上訴書狀，上訴於本院
合議庭，並按他造當事人之人數附具繕本。
中　　　華　　　民　　　國　　九十三　　年　　　三　　　月　　　十　　　日
~B　　法院書記官　郭廷耀
